【裁判字號】    95,訴,1029
【裁判日期】    950605
【裁判案由】    毒品危害防制條例
【裁判全文】
臺灣高雄地方法院刑事判決              95年度訴字第1029號
公  訴  人  臺灣高雄地方法院檢察署檢察官
被      告  甲○○
上列被告因毒品危害防制條例案件，經檢察官提起公訴（95年度
毒偵字第1637號），本院於準備程序進行中，被告為有罪之陳述
，經告知簡式審判程序之旨，並聽取檢察官及被告之意見後，本
院合議庭裁定由受命法官獨任改依簡式審判程序審理，並判決如
下：
    主  文
甲○○連續施用第一級毒品，累犯，處有期徒刑拾月，扣案海洛
因壹小包（淨重零點壹貳公克、空包裝重零點貳壹公克）沒收銷
燬之；又施用第二級毒品，累犯，處有期徒刑肆月；應執行有期
徒刑壹年，扣案海洛因壹小包（淨重零點壹貳公克、空包裝重零
點貳壹公克）沒收銷燬之。
    事  實
一、甲○○前因違反肅清煙毒條例案件，經臺灣高等法院臺南分
    院於民國75年5 月22日以75年度上更一字第226 號判決處有
    期徒刑12年確定，入監執行後於80年5 月28日縮短刑期假釋
    出監；又因違反肅清煙毒條例案件，經本院於81年11月13日
    以81年度訴字第2594號判決處有期徒刑3 年6 月確定，前揭
    假釋亦遭撤銷，入監執行後於84年10月30日縮短刑期假釋出
    監；又因違反肅清煙毒條例案件，經本院於85年12月23日以
    85年度訴字第3204號判決處有期徒刑3 年6 月，嗣經臺灣高
    等法院高雄分院於86年4 月22日駁回上訴確定，其假釋再遭
    撤銷，入監執行後於89年12月27日縮短刑期假釋出監；又因
    施用毒品案件，經本院裁定送勒戒處所觀察、勒戒後，認有
    繼續施用毒品之傾向，復裁定令入戒治處所施以強制戒治1
    年，嗣戒治屆滿3 月而成效評定合格，認無繼續戒治之必要
    ，經本院裁定停止戒治，所餘期間付保護管束，而於91年3
    月7 日釋放出所，嗣91年9 月14日期滿未經撤銷視為戒治期
    滿，並經臺灣高雄地方法院檢察署檢察官於91年9 月23日以
    91年度戒毒偵字第881 號為不起訴處分確定；而前揭假釋又
    遭撤銷，入監執行後於93年12月31日縮短刑期執行完畢。詎
    甲○○猶未悛悔，於強制戒治執行完畢釋放後5 年內，基於
    施用第1 級毒品之概括犯意，連續於95年1 月間某日及95年
    2 月4 日上午11時許，在高雄市○○區○○路與覺明路口某
    廟宇後方公廁，以摻入香菸吸食之方式，各施用第1 級毒品
    海洛因1 次：另基於施用第2 級毒品之犯意，於95年2 月4
    日上午11時許，在該公廁內，以加熱吸食器吸食煙霧之方式
    ，施用甲基安非他命1 次。嗣於95年2 月4 日上午11時50分
    許，在高雄市○○區○○街與民族路口因交通違規為警攔查
    並請其出示證件，進而發覺其手中持有供己施用之海洛因1
    小包（淨重0.12公克、空包裝重0.21公克）而查獲扣案。
二、案經高雄市政府警察局三民第二分局移送臺灣高雄地方法院
    檢察署檢察官偵查起訴。
    理  由
一、本件被告甲○○所犯係毒品危害防制條例第10條第1 項、第
    2 項之施用第1 級、第2 級毒品罪，其法定刑係死刑、無期
    徒刑、最輕本刑為3 年以上有期徒刑以外之罪，被告於準備
    程序進行中就被訴事實為有罪之陳述，經告知簡式審判程序
    之旨，並聽取其與檢察官之意見後，本院認無不得或不宜改
    依簡式審判程序進行之情事，爰依刑事訴訟法第273 條之1
    第1 項規定，裁定本件由受命法官獨任改依簡式審判程序審
    理，合先敘明。
二、訊據被告甲○○對於前揭施用第1 級、第2 級毒品之事實供
    承不諱，而其為警所採尿液經送以酵素免疫法初步篩檢，再
    以氣相層析質譜法確認結果，呈嗎啡及甲基安非他命陽性反
    應，有高雄市立凱旋醫院濫用藥物尿液檢驗報告（轉碼編號
    ：A00000000） 暨尿液採證代碼對照表附卷可稽，而扣案白
    粉1 小包經送鑑驗結果，含海洛因成分，淨重0.12公克、空
    包裝重0.21公克，此有卷附法務部調查局調科壹字第220023
    037 號鑑定通知書為憑，此外復有高雄市政府警察局三民第
    二分局移送書、該分局陽明派出所扣押筆錄及查獲相片在卷
    可參，足徵被告之自白與事實相符，堪予採信。又被告有如
    上述事實欄所列前科紀錄，此有臺灣高等法院被告前案紀錄
    表、臺灣高等法院在監在押全國紀錄表及臺灣高雄地方法院
    檢察署檢察官91年度戒毒偵字第881 號不起訴處分書附卷可
    按，堪認被告確於強制戒治執行完畢釋放後5 年內，再為本
    件施用毒品之犯行。綜上所述，本件事證明確，被告犯行堪
    予認定，應依法論科。
三、核被告所為，係犯毒品危害防制條例第10條第1 項、第2 項
    之施用第1 級、第2 級毒品罪。被告持有海洛因及甲基安非
    他命之低度行為為其施用之高度行為所吸收，毋庸另論。被
    告先後2 次施用海洛因行為之時間緊接，所犯構成要件相同
    ，顯係基於概括犯意而為，應依刑法第56條連續犯規定論以
    一罪，並加重其刑。至被告施用第1 級、第2 級毒品之犯意
    各別，行為互殊，應予分論併罰。又被告有如上述事實欄所
    列前科紀錄，業如前述，其於有期徒刑執行完畢後5 年內，
    再犯本件有期徒刑以上之罪，為累犯，應依刑法第47條規定
    加重其刑（施用第1 級毒品部分則遞加重其刑）。茲審酌被
    告前因施用毒品案件，迭經判刑以及觀察、勒戒與強制戒治
    後，猶未悛悔而再為本件施用毒品犯行，足見其毒癮匪淺，
    然念其犯後尚能供承犯行，態度良好，且毒癮戒絕確實不易
    ，又其施用毒品乃戕害自身健康而未直接危害他人，以及犯
    罪之手段、所生危害等一切情狀，量處如主文所示之刑，並
    定其應執行之刑，以資懲儆。扣案海洛因1 小包（淨重0.12
    公克、空包裝重0.21公克，送驗結果業如前述，其包裝與毒
    品應無法完全析離而應整體視為毒品），為被告施用之毒品
    ，業經其供明在卷，不問屬於犯人與否，應依毒品危害防制
    條例第18條第1 項前段規定，諭知沒收銷燬之。
據上論斷，應依刑事訴訟法第273 條之1 第1 項、第299 條第1
項前段，毒品危害防制條例第10條第1 項、第2 項、第18條第1
項前段，刑法第11條、第56條、第47條、第51條第5 款，判決如
主文。
本案經檢察官黃碧玉到庭執行職務。
中    華    民    國    95    年    6     月    5     日
                  鳳山刑事第2 庭法  官 譚德周
以上正本證明與原本無異。
如不服本判決，應於收受送達後10日內向本院提出上訴書狀。
中    華    民    國    95    年    6     月    5     日
                                書記官 廖美玲
附錄法條：毒品危害防制條例第10條第1 項、第2項
毒品危害防制條例第10條
施用第一級毒品者，處 6 月以上 5 年以下有期徒刑。
施用第二級毒品者，處 3 年以下有期徒刑。


司法院資訊處製作；財團法人民間司法改革基金會備份。
